臺灣臺北地方法院刑事附帶民事訴訟判決
111年度審簡附民字第255號
原      告  孫淑貞

被      告  張家豪

上列被告因妨害名譽案件（本院111年度審簡字第1427號），經
原告提起刑事附帶民事訴訟請求損害賠償，本院判決如下：
    主  文
原告之訴駁回。
    事  實
一、原告主張：
（一）聲明：
　 1、被告應給付原告新臺幣110萬元，及自民事賠償最後判決
      日起算至清償賠償日止，按年息百分之5計算之利息。
　 2、訴訟費用由被告負擔。　　
（二）陳述：　　　
　 1、被告於民國111年1月5日下午12時41分許，在網路臉書連
      續公開貼文，內容侮辱原告個人及公司名譽，刑事部分，
      經檢察官起訴，並由法院判處罪刑確定在案，而被告行為
      致原告精神上、心理上等人格受損，因此事件，也影響公
      司營運，如原酒商大佬、夫家家族富二代、企業董座等原
      先洽談生意均嚴重影響，珠寶訂製原約定的接單、美容會
      員客戶接案均受損，剛開始的團購也因為原告精神、人格
      受影響無心經營而停擺，原告受此侵害，身心痛苦異常，
      尤其見到被告或類似情況就產生傷痛，被告事後雖以口頭
      道歉，但誠意不足，原告也不接受公開辱罵，私下道歉方
      式為之。為此爰依民法第195條、第148條、第149條、第1
      84條、第18條、第213條等規定對被告提出本件損害賠償
      。
　 2、證據：上訴書、判決書、判決認定公然侮辱價目表。　　
二、被告未提出書狀，本件未經言詞辯論，被告未作何陳述。 
    理  由
一、按提起附帶民事訴訟，應於刑事訴訟起訴後第二審辯論終結
    前為之，但在第一審辯論終結後提起上訴前，不得提起，刑
    事訴訟法第488條定有明文。而所謂「附帶民事訴訟」原本
    為民事訴訟程序，為求程序之便捷，乃附帶於刑事訴訟程序
    ，一併審理及判決；申言之，在刑事訴訟中，因有訴訟程序
    可資依附，是以隨時可以提起附帶民事訴訟；若在辯論終結
    後，已無訴訟可言，自不得再行提起附帶民事訴訟，「須待
    提起上訴後，案件繫屬於第二審時，始有訴訟程序可資依附
    ，始得再行提起附帶民事訴訟」，前開刑事訟法第488條規
    定其故在此。而簡易判決處刑程序因無言詞辯論，故其附帶
    民事訴訟之提起至遲應於法院判決之前為之，始為合法（參
    照民國92年11月26日臺灣高等法院暨所屬法院92年法律座談
    會刑事類提案第35號研討結果）。又法院認為原告之訴不合
    法或無理由者，應以判決駁回之，刑事訴訟法第502條第1項
    亦有明文。
二、經查：
（一）被告張家豪因妨害名譽案件，經臺灣臺北地方檢察署檢察
      官以111年度偵字第15537號案件，向本院提起公訴，本院
      因被告自白犯罪，認宜以簡易判決處刑（111年度審易字
      第1297號）裁定改依簡易程序判決，已於111年9月12日，
      以111年度審簡字第1427號簡易判決處刑等情，有該案刑
      事簡易判決附卷可按。原告孫淑貞對被告提出本件民事附
      帶刑事損害賠償案件，經本院於111年10月5日收文，有該
      刑事附帶民事訴訟起訴狀、暨該起訴狀上之本院收狀戳印
      在卷足按。揆諸上揭法律規定及說明，原告對被告提起本
      件附帶民事訴訟，顯不合法，自應駁回原告附帶提起之民
      事訴訟。
（二）至於本院就本件原告提起刑事附帶民事起訴為程序性駁回
      判決，並無礙於原告循民事訴訟途徑主張權利，是原告仍
      得依法另行提起民事訴訟，或於本件刑事案件合法上訴第
      二審後，再行向該第二審法院提起刑事附帶民事訴訟，併
      予敘明。
據上論斷，應依刑事訴訟法第488條但書、第502條第1項，判決
如主文。　　
中　　華　　民　　國　　111 　年　　10　　月　　31　　日
           　　　 刑事第二十一庭法　官  程克琳
以上正本證明與原本無異。
對本判決如不服非對刑事判決上訴時不得上訴並應於送達後20日
內，向本院提出上訴狀。因疫情而遲誤不變期間，得向法院聲請
回復原狀。
　　　　                        書記官  林志忠 
中　　華　　民　　國　　111 　年　　10　　月　　31　　日